臺灣士林地方法院小額民事判決
                                   110年度湖小字第1340號
原      告  陳淑貞  
被      告  王語喬  
訴訟代理人  魏威凱律師（法律扶助律師）
上列當事人間請求修復漏水事件，本院於民國110年12月8日言詞
辯論終結，判決如下：
    主  文
原告之訴駁回。
訴訟費用由原告負擔。
    事實及理由
一、按小額訴訟之訴狀送達後，原告不得將原訴變更或追加他訴
    ，但擴張或減縮應受判決事項之聲明者，不在此限，民事訴
    訟法第436條之23、第436條第2項、第255條第1項但書第3款
    分別定有明文。查，原告起訴原聲明：(一)被告應將門牌號
    碼新北市○○區○○○路0巷00號6樓房屋（下稱系爭6樓房屋）予
    以修復至門牌號碼新北市○○區○○○路0巷00號5樓房屋（下稱
    系爭5樓房屋）不漏水之程度。（二）被告應給付原告新臺
    幣（下同）10萬元，自起訴狀繕本送達翌日起至清償日止，
    按週年利率5%計算之利息。（三）願供擔保，請准宣告假執
    行。經歷次變更聲明後，其聲明於民國110年12月8日本院審
    理中變更為：被告應給付原告3萬2,200元，及自起訴狀繕本
    送達翌日起至清償日止，按週年利率5%計算之利息。經核原
    告所為歷次變更，係屬減縮應受判決事項之聲明，揆諸首揭
    規定，應予准許。
二、原告主張：原告為系爭5樓房屋之所有權人，被告則為系爭6
    樓房屋之所有權人。系爭6樓房屋之浴室地板防水層失效，
    自109年8月12日起，位於正下方之系爭5樓房屋樓頂板開始
    滲漏水，天花板有水痕、發霉等狀況，造成原告受有需支出
    系爭5樓房屋之修繕費用2,500元，及因系爭5樓房屋漏水致
    原租客提前終止租約之租金損失2萬9,700元之財產上損害。
    爰依公寓大廈管理條例第10條第1項、民法第184條第1項前
    段、第191條第1項前段規定提起本件訴訟等語。並聲明：如
    變更聲明所示。
三、被告則以：原告原起訴主張系爭5樓房屋漏水原因為系爭6樓
    房屋浴室之熱水管破裂，嗣改稱係因系爭6樓房屋浴室地板
    防水層失效所導致，可見原告仍不知系爭5樓房屋漏水原因
    為何。況且，在被告未就系爭6樓房屋為任何修繕之情況下
    ，原告自陳系爭5樓房屋自109年10月21日起未再有漏水之情
    形，且原告於110年1月14日請抓漏師傅陳照坤為積水測試，
    亦確認系爭5樓房屋已無漏水情形，可見系爭5樓房屋漏水之
    原因非系爭6樓房屋所造成。又原告依民法第184條第1項前
    段規定，請求被告給付原告租金損失，惟依該條項所定「權
    利」不包含債權在內，原告請求被告賠償租金損失之損害，
    顯屬無據。退步言之，被告已於109年11月18日將系爭6樓房
    屋浴室地板及門框下方壁癌清除並塗抹防水劑，則原告應受
    新北市○○區○○○○○000○○○○○○○000號調解筆錄（下稱系爭調解
    筆錄）之約束，自行負擔系爭5樓房屋因漏水所造成之損害
    等語，資為抗辯，並聲明：駁回原告之訴；如受不利判決，
    願供擔保，請准免為假執行。
四、經查，原告為系爭5樓房屋所有權人，被告則為系爭6樓房屋
    之所有權人。系爭5樓房屋樓頂板自109年8月12日起發生滲
    漏水情形，為兩造所不爭執，並有建物登記第三類謄本、漏
    水照片為證（本院卷第15至19、107頁），堪信為真實。
五、本院之判斷：　　
（一）按因故意或過失，不法侵害他人之權利者，負損害賠償責
      任；土地上之建築物或其他工作物所致他人權利之損害，
      由工作物之所有人負賠償責任，民法第184條第1項前段、
      第191條第1項前段分別定有明文。次按損害賠償之債，以
      有損害之發生及有責任原因之事實，並二者之間，有相當
      因果關係為成立要件。故原告所主張損害賠償之債，如不
      合於此項成立要件者，即難謂有損害賠償請求權存在（最
      高法院48年台上字第481號判決意旨參照）。再按當事人
      主張有利於己之事實者，就其事實有舉證之責任。民事訴
      訟法第277條前段定有明文。又民事訴訟如係由原告主張
      權利者，應先由原告負舉證之責，若原告先不能舉證，以
      證實自己主張之事實為真實，則被告就其抗辯事實即令不
      能舉證，或其所舉證據尚有疵累，亦應駁回原告之請求（
      最高法院104年度台上字第41號判決意旨參照）。本件原
      告主張被告所有之系爭6樓房屋漏水至其所有系爭5樓房屋
      云云，依上開說明，應由原告就其所主張之上揭事實，負
      舉證責任。
（二）本件原告起訴時聲請本院將漏水原因送鑑定（本院卷第10
      頁），本院即囑託財團法人台北市土木技師公會鑑定：系
      爭5樓房屋現況是否仍有滲漏水，如有，其漏水原因、建
      議之修復方式及修復費用為何？如現況並無滲漏水情形，
      系爭6樓房屋有無近期經修繕痕跡、具體位置、修繕內容
      及工法為何？該修繕與原告主張之漏水期間之漏水是否有
      關？等鑑定事項，有110年5月4日士院擎湖民勉110湖簡字
      第146號函在卷可稽（本院卷第123頁），惟因原告具狀撤
      回鑑定之聲請（本院卷第169頁），致鑑定作業無法進行
      ，而無從鑑定，是以，本院無從經由鑑定結果判斷原告主
      張之上開事實是否屬實。
（三）又原告主張系爭5號房屋樓頂板滲漏水原因為系爭6樓房屋
      浴室地板防水層失效所致，被告於110年1月4日後才在系
      爭6樓房屋浴室塗上防水膠完成修復等語，固據提出漏水
      照片、估價單為證（本院卷第19、51至55、75、107至113
      、161頁），被告不否認有於109年11月15日委請訴外人周
      朝陽至特力屋購買壁癌噴漆及防水劑，並於同年月18日在
      系爭6樓房屋浴室地板及門框下方清除壁癌及塗抹防水劑
      等情（本院卷第183頁），然上開證據至多僅能證明系爭5
      樓房屋天花板有漏水痕跡，以及被告曾就系爭6樓房屋浴
      室地板及門框下方清除壁癌及塗抹防水劑，然無從證明漏
      水原因為系爭6樓房屋浴室地板防水層失效所致。況且，
      原告自陳系爭5樓房屋自109年10月21日起即未再漏水等語
      ，有民事補正狀在卷可查（本院卷第103頁），是被告是
      否有在109年10月21日後為系爭6樓房屋浴室之修繕，及修
      繕內容為何，與本件漏水原因無關，是原告以被告有在系
      爭6樓房屋浴室塗防水膠、白膠修繕，認漏水為系爭6樓房
      屋所致云云，不足採信。此外，系爭調解筆錄記載被告同
      意於109年11月28日以前僱工修繕系爭6樓房屋水管漏水部
      分，與本件原告主張漏水原因為系爭6樓浴室防水層失效
      不同，亦難以系爭調解筆錄逕認系爭5樓房屋漏水肇因於
      系爭6樓房屋防水層失效，是故依原告所為之舉證，尚難
      認定系爭5樓房屋漏水為系爭6樓房屋所致，而認被告應負
      賠償之責。
（四）原告雖聲請傳喚證人即喆硯工程行負責人陳照坤，以證明
      系爭6樓浴室地板防水層失效造成系爭5樓房屋漏水等情，
      證人陳照坤固證稱：經過伊測試後，確定是系爭6樓房屋
      浴室防水層失效；伊直接做放水測試，樓下就有反應等語
      （本院卷第285頁），然上開測試之方法、效力及時間，
      均未經詳細記錄以供檢視，且喆硯工程行非專業鑑定單位
      ，陳照坤亦自陳並無鑑定漏水之專業證照，故陳照坤單方
      面推論之結果，不得作為認定系爭5樓房屋漏水為系爭6樓
      房屋浴室防水層失效所致。原告並未能提出其他證據，證
      明系爭5樓房屋漏水原因係因被告所有之系爭6樓房屋浴室
      防水層失效所致，原告請求被告給付修繕費用及賠償租金
      損害，即無足取。
六、綜上，原告依公寓大廈管理條例第10條第1項、民法第184條
    第1項前段、第191條第1項前段規定，請求被告應給付原告3
    萬2,200元，及自起訴狀繕本送達翌日起至清償日止，按週
    年利率5%計算之利息，為無理由，應予駁回。
七、本件事證已臻明確，兩造其餘攻擊防禦方法及證據，經審酌
    後，認對於判決結果均無影響，爰不一一論述，併此敘明。
八、訴訟費用負擔之依據：民事訴訟法第78條。
中　　華　　民　　國  　110　　年　 12　  月　　 30 　日
                  內湖簡易庭法  官  鄭欣怡
以上正本係照原本作成。
如不服本判決，應於送達後20日內，向本院提出上訴狀並應記載
上訴理由，表明關於原判決所違背之法令及其具體內容與依訴訟
資料可認為原判決有違背法令之具體事實，如於本判決宣示後送
達前提起上訴者，應於判決送達後20日內補提上訴理由書(須附
繕本)。
中　　華　　民　　國　　110 　年　　12　　月　　30　　日
                            書記官  王盈淳